# 有限合伙企业收益分配

提问人：280842661 时间：2020-02-09 22:47:38
陈版主，您好，请教个问题，有限合伙企业合伙协议中，对收益分配做了这样的规定：如果投委会决定分配利润，就按照各合伙人出资比例分配利润；如果投委会决定不分配，就要重新寻找新的投资项目，限定期限内找不到新的项目就予以清算。这样的条款算不算明股实债？合伙人有三家，A为Gp出资10%，投委会占 1 名，B为Lp出资20%，投委会占 2 名，C为LP出资70%，投委会不占名额。A和B还是关联方。

回答人：chenyiwei
“明股实债”本身不是会计术语，也没有严格的定义，一般是指虽有股权投资的法律形式，但实际上享受本金安全和约定收益的保障。
对合伙企业、资管计划、信托等结构化主体，很多是有存续期限限制的，此类有限寿命主体发行的工具都符合金融负债的定义，但其中最劣后的部分在该主体自身报表中被列报为权益，但在该主体的母公司的合并报表中需将归属少数股东的权益部分列报为负债。这类情况通常不认为是明股实债。

提问人：280842661 时间：2020-02-12 09:46:05
陈版主，感谢您的回复，还有一些疑问想请教，我的理解A、B、C成立合伙企业，C只出资不参与投委会，合伙企业中规定如果投委会决定不分配，就要重新寻找新的投资项目，限定期限内找不到新的项目就予以清算。其实就是在变相保护C每年都能得到利润分配。（合伙企业融资的钱，是以借款的形式借给A和B，或者与其关联的企业，合伙企业每年都是有利润的）。不过，合伙协议确实没有对C出资的回购条款，减资条款等以及投资期限，投资回报率。纠结的问题其实就是B在合并这个合伙企业时，C的出资应当认定为金融负债，还是少数股东权益？

回答人：chenyiwei
合并报表层面对C在合伙企业的出资应作为金融负债。归属于C的合伙企业收益应作为财务费用。